【裁判字號】    95,訴,6208
【裁判日期】    950807
【裁判案由】    清償借款
【裁判全文】
臺灣臺北地方法院民事判決              95年度訴字第6208號
原      告  台北富邦商業銀行股份有限公司
法定代理人  甲○○
訴訟代理人  丁○○
被      告  宏達行銷科技製卡有限公司
兼
法定代理人  丙○○
被      告  乙○○
上列當事人間請求清償借款事件，本院於民國95年7月24日言詞
辯論終結，判決如下：
    主  文
被告應連帶給付原告新台幣伍拾捌萬元，及如附表所示之利息及
違約金。
訴訟費用由被告連帶負擔。
本判決於原告以新台幣壹拾玖萬參仟元或等值之中央政府建設公
債九十三年度甲類第七期債票供擔保後，得假執行。
    事實及理由
一、按當事人得以合意定第一審管轄法院。但以關於由一定法律
    關係而生之訴訟為限。前項合意，應以文書證之，民事訴訟
    法第24條定有明文。查兩造於週轉金貸款契約第14條合意以
    台灣台北地方法院為第一審管轄法院，是本院自有一審管轄
    權，合先敘明。
二、原告主張：按富邦商業銀行股份有限公司於民國（下同）94
    年1月1日起與台北銀行股份有限公司合併，以台北銀行股份
    有限公司為存續銀行，並更名為台北富邦商業銀行股份有限
    公司，合先續明。查被告宏達行銷科技製卡有限公司以其餘
    被告為連帶保證人，於93年12月31日與原告簽定額度新台幣
    （下同）1,000,000元之週轉金貸款契約，約定自93年12月
    31日起至94年12月29日止由被告出具借據循環動用，每筆借
    款期限最長4個月，利息按借貸時借據記載之利率及計息方
    式計算，逾期清償在6個月以內者，按上開利率10%，超過6
    個月者，按上開利率20%計付違約金。嗣被告宏達行銷科技
    製卡有限公司分別於94年10月3日、94年10月7日向原告動用
    借款180,000元、400,000元，到期日分別為94年11月30日、
    94年12月28日，約定利息均為年息9.98%。詎前揭借款到期
    後，被告宏達行銷科技製卡有限公司並未依約清償，迄欠原
    告180,000元、400,000元未為清償。為此，爰依消費借貸及
    連帶保證法律關係，提起本件訴訟。並聲明如主文所示。
三、被告宏達行銷科技製卡有限公司、丙○○於言詞辯論期日到
    場陳述：對原告之請求無意見。
四、被告乙○○則以：被告乙○○係連帶保證人，被告丙○○稱
    伊會全權負責等語，以資抗辯。
五、經查，原告主張之事實，業據提出週轉金貸款契約、週轉金
    貸款動用申請書暨票據明細表等件（均影本）為證，且為被
    告所不爭執，自堪信為真實。
六、按（消費借貸之）借用人應於約定期限內，返還與借用物種
    類、品質、數量相同之物，未定返還期限者，借用人得隨時
    返還，貸與人亦得定一個月以上之相當期限，催告返還。民
    法第478條定有明定。而遲延之債務，以支付金錢為標的者
    ，債權人得請求依法定利率計算之遲延利息。但約定利率較
    高者，仍從其約定利率。當事人得約定債務人不履行債務時
    ，應支付違約金，同法第233條第1項、第250條第1項亦分別
    定有明文。次按，稱保證者，謂當事人約定，一方於他方之
    債務人不履行債務時，由其代負履行責任之契約。又連帶債
    務之債權人，得對於債務人中之一人或數人或其全體，同時
    或先後請求全部或一部之給付。連帶債務未全部履行前，全
    體債務人仍負連帶責任，民法第739條、第273條分別定有明
    文。查被告宏達行銷科技製卡有限公司既積欠原告如主文所
    示之金額迄未清償，依約自應就其欠款負清償之責。又被告
    丙○○、乙○○既為被告宏達行銷科技製卡有限公司之連帶
    保證人，依首揭規定，自應就前揭欠款負連帶清償之責。
七、從而，本件原告依消費借貸及連帶保證契約請求被告連帶給
    付如主文所示之金額，為有理由，應予准許。
八、本件原告之訴為有理由，依民事訴訟法第385條第1項前段、
    、第85條第2項、第390條第2項，判決如主文。
中    華    民    國    95    年    8     月    7     日
                  民事第三庭    法  官  林振芳
以上正本係照原本作成
如對本判決上訴，須於判決送達後20日內向本院提出上訴狀
中    華    民    國    95    年    8     月    7     日
                                書記官  李淑芬


司法院資訊處製作；財團法人民間司法改革基金會備份。
